# 一个奇怪的合并问题，求助陈版

提问人：swkjzcxx 时间：2014-01-09 23:55:13
A、B、C共同持有E公司股权，其中A持有50%，B持有25%，C25%， 2012 年 1 月 1 日，B公司将其持有的E公司的股权增值转让给D公司，D公司是c公司控股子公司， 2012 年 6 月，A公司收购D公司，请问收购后A编制合并报表是D公司取得E公司股权是溢价的部分如何处理？

回答人：chenyiwei
请把相关的交易背景说清楚：参与交易各方在交易前是否存在关联方关系或同一控制关系？各公司之间，在交易前后，各是谁控制谁？各步骤之间是否属于一揽子交易？